【裁判字號】    98,交聲,2102
【裁判日期】    980804
【裁判案由】    違反道路交通管理處罰條例聲明異議
【裁判全文】
臺灣臺北地方法院交通事件裁定        98年度交聲字第2102號
原處分機關  交通部公路總局臺北區監理所板橋監理站
異  議  人
即受處分人  甲○○
上列異議人因違反道路交通管理處罰條例案件，對於交通部公路
總局臺北區監理所板橋監理站民國98年6 月8 日所為之處分（原
處分：板監裁字裁41-C00000000號），聲明異議，本院裁定如下
：
    主  文
異議駁回。
    理  由
一、原處分意旨略以：異議人即受處分人甲○○於民國98年4 月
    9 日19時21分，騎乘車牌號碼ANL-520 號重型機車行經臺北
    縣新店市○○路、碧潭路口時闖紅燈，為臺北縣政府警察局
    新店分局警員當場舉發，並經原處分機關即交通部公路總局
    臺北區監理所板橋監理站於98年6 月8 日依道路交通管理處
    罰條例第53條第1 項規定裁處罰鍰新臺幣（下同）1,800 元
    ，並依同條例第63條第1 項（原處分書漏載第1 項）規定記
    違規點數3 點。
二、異議意旨略以：新店市○○路與碧潭路口往碧潭路是右彎而
    非直行，警員依道路交通管理處罰條例第53條第1 項規定處
    罰顯有錯誤。且異議人通過路口當時是綠燈轉黃燈，警員值
    勤的位置在距離碧潭路口百餘公尺的高速公路高架橋墩附近
    暗處，無法看清楚異議人是否違規，為此聲明異議，請求撤
    銷原處分云云。
三、按汽車駕駛人，行經有燈光號誌管制之交岔路口闖紅燈者，
    處新臺幣1,800 元以上5,400 元以下罰鍰，併計違規點數3
    點，道路交通管理處罰條例第53條第1 項、第63條第1 項第
    3 款定有明文；次按車輛面對圓形紅燈表示禁止通行，不得
    超越停止線或進入路口，道路交通標誌標線號誌設置規則第
    206 條第1 項第5 款亦規定甚明。
四、經查：
  (一)異議人於98年4 月9 日19時21分許，騎乘車牌號碼ANL-520
    號重型機車沿臺北縣新店市○○路往碧潭路方向行駛，行經
    安康路與碧潭路口時闖越紅燈，為臺北縣政府警察局新店分
    局警員鍾雨翰攔停並填製臺北縣政府警察局北縣警交大字第
    C00000000 號舉發違反道路交通管理事件通知單，因異議人
    不服舉發，於98年4 月10日提出申訴，經臺北縣政府警察局
    新店分局於98年5 月18日以北縣警店交裁字第0980024864號
    函覆舉發無誤，交通部公路總局臺北區○○○○○道路交通
    管理處罰條例第53條第1 項之規定裁處異議人罰鍰1,800 元
    ，並依同法第63條第1 項記違規點數3 點，異議人於收受該
    裁決書後於期限內提起異議等情，有上開舉發通知單、申訴
    書、臺北縣政府警察局新店分局98年5 月18日以北縣警店交
    裁字第0980024864號函、交通部公路總局臺北區監理所板橋
    監理站板監裁字裁41-C00000000號違反道路交通管理事件裁
    決書、聲明異議狀各1 份附卷可稽。
  (二)異議人雖以上開情詞置辯，惟經本院訊問證人即本件舉發警
    員鍾雨翰關於異議人違反交通規則遭查獲之經過，證人結證
    稱：當天我在新店市○○路與碧潭路口執行取締違規勤務，
    異議人從安康路過來往碧潭路方向確實有三個路口，異議人
    走的方向是直行，異議人如果要到碧潭路的話會經過精忠路
    口，異議人當時是闖紅燈。當時我有請異議人回頭看，碧潭
    路口當時是綠燈轉紅燈，異議人是從加油站的方向過來，異
    議人闖過精忠路之後進來碧潭路被我們攔停，我有請他回頭
    看碧潭路的紅綠燈，當時是綠燈轉紅燈，綠燈轉紅燈是代表
    從碧潭水泥橋左轉碧潭路的時候，安康路往碧潭水泥橋或碧
    潭路的車子都不能過來，因為當時安康路已經是紅燈了，等
    到水泥橋不能左轉，輪到碧潭路轉安康路方向，這時碧潭路
    是綠燈，安康路也是紅燈，這時間約有一分鐘。我是站在中
    間的位置，我站的位置可以看得到異議人所行車道的動向，
    因為當時是晚上，異議人的車輛有車燈，所以很明顯的可以
    看到異議人的車子。且大家都停在路口，當時只有異議人一
    輛車過來等語明確，且異議人違規行車之地點為交通要道，
    車輛往來頻繁，即使夜間燈光照明亦充足，並無昏暗看不清
    楚之情況，有證人鍾雨翰拍攝之夜間現場照片17張附卷可查
    ，參酌警員執行公務時，本身即受有行政懲處責任之監督，
    且證人鍾雨翰與異議人並不相識，彼此間亦無任何嫌隙，當
    不至甘冒遭行政懲處之風險，並於舉發通知單上為不實之記
    載而自招刑責，僅為蓄意構陷並無利害關係之異議人之理。
    異議人雖又辯稱碧潭大橋往碧潭路方向是左彎，所以安康路
    往碧潭路是右彎云云，惟安康路口有三條岔路，自右而左分
    別為精忠路、碧潭路、碧潭大橋，路口中又設置高速公路高
    架橋墩，此有電子地圖1 份及現場照片31張存卷可憑，是自
    安康路進入碧潭路需越過該路口後且先經過精忠路才會到達
    碧潭路口，並非在安康路口即可右轉碧潭路，警員以異議人
    闖紅燈直行之違規行為當場攔停處罰，並無違誤。異議人確
    實已違反道路交通管理處罰條例第53條第1 項之駕車行經有
    燈光號誌管制之交岔路口闖紅燈之事實，洵堪認定。異議人
    空言否認有何闖紅燈之違規情狀，尚難逕信。
五、本件異議人前開違規之事證已足堪認定，是原處分機關依道
    路交通管理處罰條例第53條第1 項、第63條第1 項（原處分
    書漏載第1 項）、違反道路交通管理事件統一裁罰基準及處
    理細則第43條、第44條、第67條之規定，就異議人駕車行經
    有燈光號誌管制之交岔路口闖紅燈之違規行為，裁處罰鍰
    1,800 元，並記違規點數3 點之處分，經核並無違誤，本件
    異議人之異議為無理由，應予駁回。
六、據上論斷，應依道路交通案件處理辦法第19條，裁定如主文
    。
中    華    民    國    98    年    8     月    4     日
                        交通法庭法  官  林芳華
以上正本證明與原本無異
如不服本裁定應於送達後5日內向本院提出抗告狀
                                書記官  林鈴芬
中    華    民    國    98    年    8     月    4     日


司法院資訊處製作；財團法人民間司法改革基金會備份。
